台灣台中地方法院刑事判決　　　　　　　　　　　　　九十一年度訴字第四九七號
　　公　訴　人　台灣台中地方法院檢察署檢察官
　　被　　　告　甲○○
右列被告因公共危險等案件，經檢察官提起公訴（九十年度偵字第一五五三二號），
本院判決如左：
    主  文
甲○○竊盜，累犯，處有期徒刑捌月。又於道路以超速、逆向行駛之方法，致生往來
之危險，累犯，處有期徒刑捌月。應執行有期徒刑壹年參月。
    事  實
一、甲○○前曾於民國八十五年間因違反肅清煙毒條例案件，經台灣彰化地方法院於
    八十五年四月三日以八十五年度訴字第二五三號判處有期徒刑三年三月而於同年
    六月七日確定，並於八十八年十一月二日執行完畢，且其前於八十一年間因違反
    肅清煙毒條例、麻醉藥品管理條例及贓物等案件，經法院判處有期徒刑並定其應
    執行有期徒刑三年八月確定而入獄執行，嗣經假釋出獄而於假釋期間再因上開違
    反肅清煙毒條例案件經撤銷假釋後，亦於九十年八月二十日執行完畢。詎其仍不
    知悔改，竟意圖為自己不法之所有，於九十年八月二十三日下午一時十五分許，
    在台中縣霧峰鄉○○路一０九三號前，見大同股份有限公司所有而交由張能興駕
    駛之車牌號碼ＢＲ—五三八號自用大貨車未熄火而停放該處卸貨，其上並載有電
    冰箱、洗衣機各一台，電視機、電風扇各二台，電鍋三個及冷氣機八台，乃趁張
    能興不注意之際，竊取該部自用大貨車連同前述其上所載電器一批；其得手後即
    駕駛該部竊得自用大貨車逃離現場，途經台中縣霧峰鄉○○路、林森路口，適有
    警員見其未遵紅燈號誌而強行通過左轉，欲攔下盤查之際，甲○○恐遭查獲，明
    知高速並逆向行駛均足致生道路交通公眾往來危險，復另行起意，基於妨害公眾
    往來安全之故意，以時速達七、八十公里之高速沿台中縣霧峰鄉○○路右轉福新
    路，經該福新路與新厝路口時，並高速駕駛上開貨車進入對向車道而逆向行駛，
    隨即與其前方同向由王進甲所駕駛、但在規定車道內行駛之車牌號碼ＮＰ—三三
    七八號自用小客車併排行駛後，擦撞王進甲所駕駛之前揭車輛左後側，甲○○仍
    未停車而繼續高速行駛至道路狹窄之台中縣霧峰鄉○○路五一二號前，再撞及由
    李添文所駕駛、車牌號碼ＮＴ—四八一二號自用小貨車（起訴書誤載為自用小客
    車）左後側，並致該車輛進而撞損黃林月香所有、位於丁台路五一二號之房屋大
    門（上開毀損部分均認係過失所為而另經不起訴處分在案），而以此方法致生陸
    路往來之危險。嗣於同日下午一時五十分許，在台中縣霧峰鄉○○路一五三之七
    號前，為警當場查獲。
二、案經台中縣警察局霧峰分局報請台灣台中地方法院檢察署檢察官偵查起訴。
    理  由
一、訊據被告甲○○於警訊時及偵審中均已坦承有於前揭時地竊取被害人張能興持有
    之前述該部自用大貨車連同其上所載電器一批，及駕駛該車離開現場後，有另於
    前揭時地先後撞及被害人王進甲、李添文駕駛車輛，並致李添文車輛失控再撞及
    被害人黃林月香所有之房屋大門等事實，核與被害人張能興、王進甲、李添文、
    黃林月香於警訊時及偵查中所指訴之情節相符，被告雖又稱因遭警員追趕並持槍
    要射伊，才會高速行駛，速度應約時速六十公里，且並未進入對向車道而逆向行
    駛云云；然查，被告於警訊時即坦承確有逆向行駛之行為，被害人王進甲於警訊
    時及偵查中亦均明確指稱：被告駕駛車輛超越行車分向線而與其併排行駛，且車
    速甚快，該台中縣霧峰鄉○○路○○道不寬，在同一車道內並無法同時有二部車
    併排行駛等情，而被害人李添文則陳稱：該台中縣霧峰鄉○○路段道路不寬而未
    劃設行車分向線，被告當時駕車車速應至少達時速六、七十公里，其駕駛車輛跟
    隨前面車隊順行，卻遭被告撞及車輛左後方等語，證人即當時查獲被告之警員陳
    景助並證述：被告行駛至福新路時，有從左側進入對向車道逆向行駛，車速約七
    、八十公里，其逆向行駛之車道且僅寬約三‧五公尺，後來擦撞一部自用小客車
    及一部自用小貨車，被告行駛之距離共計約有六至七公里長，當時該路段尚有很
    多車輛行駛中等情，再以其等陳述內容與被告所行駛道路之現場圖一份及現場照
    片共六張參互以析，均可見被告非但當時有在福新路段逆向行駛之情形，且其行
    車速度並已逾越道路交通安全規則第九十三條第一項第一款所規定，在市區道路
    ，時速不得超過五十公里，在郊外道路時速不得超過六十公里，但在未劃設車道
    線行車分向線之道路，市區時速不得超過三十公里，郊外時速不得超過四十公里
    等限制，其有超速且高速行駛之行為，亦堪認定；進而，以前揭路段係雙向一線
    道路，且車道狹窄，斯時使用該道路之車輛數目復非少，被告縱使係因警員在後
    方追趕令其停車受檢，以前述路況情形，被告對其高速且逆向行駛方式，將致生
    該處道路交通公眾之往來危險一事仍難諉為不知，其明知卻仍決意為之，自有妨
    害公眾往來安全之故意甚明；是被告所辯，顯屬卸責之詞，尚無足採；此外，復
    有車輛受損照片六張，竊盜物品照片三張，估價單影本三紙及贓物認領收據、車
    籍作業系統查詢認可資料表各一份在卷可資佐證，本案事證已臻明確，被告犯行
    應堪認定。
二、查被告竊得前述自用大貨車及其上所載電器一批後，為加速逃離又另起意在狹窄
    且有多人使用之公眾通行道路上，以超速且高速復逆向之方式駕駛體積較大之大
    貨車車輛，所駕駛之距離且達六至七公里，再參諸並已發生撞及被害人王進甲、
    李添文所駕駛車輛之情狀，其上開行為自足以影響該路段往來路人、車輛等道路
    交通公眾之安全，並致生陸路往來之危險，核其所為，分別係犯刑法第三百二十
    條第一項之竊盜罪，及刑法第一百八十五條第一項之以妨害公眾往來安全罪。被
    告所犯上開二罪間，罪名互異，犯意各別，應予分論併罰。再被告前曾於八十五
    年間因違反肅清煙毒條例案件，經台灣彰化地方法院於八十五年四月三日以八十
    五年度訴字第二五三號判處有期徒刑三年三月而於同年六月七日確定，並於八十
    八年十一月二日執行完畢，且其前於八十一年間因違反肅清煙毒條例、麻醉藥品
    管理條例及贓物等案件，經法院判處有期徒刑並定其應執行有期徒刑三年八月確
    定而入獄執行，嗣經假釋出獄而於假釋期間再因上開違反肅清煙毒條例案件經撤
    銷假釋後，亦於九十年八月二十日執行完畢，有台灣高等法院被告全國前案紀錄
    表、台灣台中地方法院檢察署刑案資料查註紀錄表各一份可查，其於五年以內各
    再犯本件有期徒刑以上之罪，均為累犯，應分別依刑法第四十七條規定加重其刑
    。爰審酌被告素行非佳，有台灣高等法院被告全國前案紀錄表、台灣台中地方法
    院檢察署刑案資料查註紀錄表各一份可按，且所為高速及逆向行駛致被害人王進
    甲、李添文駕駛車輛遭撞及受損之情形非輕，迄今且未賠償其等所受損害，但犯
    後已坦承部分公共危險犯行，及對於竊盜犯行亦供認不諱，竊盜所得財物復已歸
    還被害人張能興，及其犯罪情節、手段、犯罪動機等一切情狀，各量處如主文所
    示之刑，並定其應執行刑。
據上論斷，應依刑事訴訟法第二百九十九條第一項前段，刑法第三百二十條第一項、
第一百八十五條第一項、第四十七條、第五十一條第五款，罰金罰鍰提高標準條例第
一條前段，判決如主文。
中      華      民      國    九十一    年      七      月     三十     日
                              臺灣臺中地方法院刑事第一庭
                                法  官  林  麗  真
右正本證明與原本無異。
如不服本判決，應於送達後十日內向本院提出上訴狀（須附繕本），上訴於台灣高等
法院台中分院。
                                書記官
中      華      民      國    九十一    年      七      月     三十     日
附錄本案論罪科刑法條全文：
中華民國刑法第一百八十五條
 (妨害公眾往來安全罪)
損壞或壅塞陸路、水路、橋樑或其他公眾往來之設備或以他法致生往來之
危險者，處五年以下有期徒刑，拘役或五百元以下罰金。
因而致人於死者，處無期徒刑或七年以上有期徒刑。致重傷者，處三年以
上十年以下有期徒刑。
第一項之未遂犯罰之。
中華民國刑法第三百二十條
 (普通竊盜罪、竊佔罪)
意圖為自己或第三人不法之所有，而竊取他人之動產者，為竊盜罪，處五
年以下有期徒刑、拘役或五百元以下罰金。
意圖為自己或第三人不法之利益，而竊佔他人之不動產者，依前項之規定
處斷。
前二項之未遂犯罰之。
